MEDICO CIRUJANO – AUDITOR

CMP. 87195 - RNA 11429

Profesional colegiado y habilitado por el Colegio Médico del Perú, responsable, alta capacidad para el trabajo en equipo, espíritu de líder con eficiencia y eficacia resolutiva en situaciones bajo presión. Egresado de la Facultad de Medicina Humana de la UNIVERSIDAD PRIVADA ANTENOR ORREGO, con estudios de especialización en AUDITORIA MEDICA, GESTION EN SALUD, SALUD OCUPACIONAL y LABORAL; EMERGERCIAS Y DESASTRES. Curso vigente de PHTLS.

Ex Jefe del Servicio COVID-19 y Ex Coordinador del EQUIPO DE INTERVENCION INTEGRAL – AREA COVID, del HOSPITAL DE APOYO LEONCIO PRADO.

Cuento con disponibilidad inmediata con desplazamiento o cambio de ciudad para trabajos en zonas remotas y/o régimen atípico, u otros.



1. DATOS PERSONALES

Nombre : ROGER MIGUEL LLENQUE TORRES

País : Perú

Lugar de Nacimiento : Chiclayo, Lambayeque, Perú

DNI : 43744189

Estado Civil : Soltero

E-mail : rogger3111@gmail.com

Dirección : Urb.Santa Elena, calle júpiter # 154, Chiclayo

Teléfono fijo : 074 - 202016

Celular : 992337489

Colegiatura : 87195

2. EDUCACIÓN

2.1. Estudios superiores:

2010-2018 TITULO PROFESIONAL: MEDICO CIRUJANO

Universidad Privada Antenor Orrego". TRUJILLO, Perú.

2021-2022 <u>DIPLOMADO ESPECIALIZADO EN AUDITORIA MEDICA BASADA</u>

EN LA EVIDENCIA

Universidad UPC - Lima - Perú

2018-2019 DIPLOMADO EN SALUD OCUPACIONAL Y LABORAL

Universidad Nacional De Trujillo, COLEGIO MEDICO DEL PERU, CONSEJO REGIONAL XXV-Amazonas - Perú

3. CURSOS DE CAPACITACIÓN Y/O ACTUALIZACIÓN REALIZADOS

> ASISTENTE:

3.1. SETIEMBRE, 2022

CAPACITACION VIRTUAL "SISTEMA DE REFERENCIAS Y CONTRARREFERENCIAS", Red de Salud Sánchez Carrión.

3.2. AGOSTO, 2022

CURSO -TALLER "PLANES DE AFILIACION AL SEGURO INTEGRAL DE SALUD (SIS) Y CORRECTO LLENADO DE FUAS", Red de Salud Sánchez Carrión.

3.3. MAYO, 2022:

CAPACITACION "ESTANDARIZACION DE HABILIDADES CLINICAS EN EMERGENCIAS OBSTETRICAS (CLAVES OBSTETRICAS)", Red de Salud Sánchez Carrión

3.4. MAYO. 2022

CAPACITACION "TAMIZAJE NEONATAL", Red de Salud Sánchez Carrión.

3.5. MAYO, 2022

CAPACITACION "LOS PRIMEROS AUXILIOS PSICOLOGICOS EN TIEMPOS DE PANDEMIA", Red de Salud Sánchez Carrión.

3.6. ABRIL, 2022

CAPACITACION "MANEJO DEL PACIENTE POLITRAUMATIZADO", Red de Salud Sánchez Carrión

3.7. OCTUBRE 2021:

II CURSO REGIONAL DE EMERGENCIAS MEDICO QUIRURGICAS, COLEGIO MEDICO DEL PERU C.R. XI -Huaraz

3.8. OCTUBRE 2021

CONGRESO DEL BICENTERNARIO, por la semana de la medicina peruana, COLEGIO MEDICO DEL PERU C.R.I – Trujillo.

3.9. SETIEMBRE, 2021

CAPACITACION "AUDITORIAS INTERNAS Y EXTERNAS DEL SGSST", Asociación Latinoamérica de Seguridad y Salud en el Trabajo (ALASST)

3.10. AGOSTO, 2021

CAPACITACION "ELABORACION DE LA MATRIZ IPER C", Asociación Latinoamérica de Seguridad y Salud en el Trabajo (ALASST)

3.11. AGOSTO, 2021

CAPACITACION "INVESTIGACION Y REPORTE DE ACCIDENTES DE TRABAJO Y ENFERMEDADES OCUPACIONALES", Asociación Latinoamérica de Seguridad y Salud en el Trabajo (ALASST)

3.12. JULIO, 2021

CAPACITACION "ELABORACION DEL PLAN Y PROGRAMA ANUAL DE SEGURIDAD Y SALUD EN EL TRABAJO", Asociación Latinoamérica de Seguridad y Salud en el Trabajo (ALASST)

3.13. SETIEMBRE 2021:

PREVENCION DE RIESGOS LABORALES EN LA MICRO Y PEQUEÑA EMPRESA, organizado por SUNAFIL (LA SUPERINTENDENCIA NACIONAL DE FISCALIZACION LABORAL)

3.14. ABRIL-MAYO 2021:

PLAN ANUAL DE SEGURIDAD Y SALUD EN EL TRABAJO, COVID-19 EN EL TRABAJO, organizado por LA CAMARA CHINCHANA DE COMERCIO, INDUSTRIA, TURISMO, SERVICIOS Y AGRICULTURA – CADYM

3.15. ABRIL 2021:

BIOSEGURIDAD Y RIESGOS OCUPACIONALES EN TIEMPOS DE PANDEMIA, CAPACITACION REALIZADA POR EL HOSPITAL LEONCIO PRADO- RED DE SALUD SANCHEZ CARRION

3.16. ABRIL 2021:

IMPORTANCIA USO Y APLICACIÓN DE PRUEBAS PARA EL DIAGNOSTICO DE SARS COV 2, CAPACITACION REALIZADA POR EL HOSPITAL LEONCIO PRADO- RED DE SALUD SANCHEZ CARRION

3.17. ENERO 2021:

MANEJO DEL PACIENTE COVID-19 CON ENFOQUE EN ATENCION PRIMARIA

- COLEGIO MEDICO DEL PERU C.R.VII – Piura

3.18. DICIEMBRE 2020:

PRIMER CONGRESO HEREDIDIANO DE SALUD OCUPACIONAL, **MEDICINA OCUPACIONAL**, **PREVENCION DE RIESGOS LABORALES**, **ERGONOMICAS Y PSICOSOCIOLOGICAS DURANTE LA PANDEMIA 2020**-UNIVERCIDAD PERUANA CAYETANO HEREDIA

3.19. DICIEMBRE 2020:

CONFERENCIA INFORMATIVA VIRTUAL SOBRE, TRABAJOFORZOSO, impartida por LA INTENDENCIA REGIONAL DE ICA, DE LA SUPERINTENDENCIA NACIONAL DE FISCALIZACIÓN LABORAL (SUNAFIL) EN COORDINACIÓN CON LA CÁMARA CHINCHANA DE COMERCIO.

3.20. OCTUBRE 2020:

CONGRESO XV CONGRESO INTERNACIONAL DE MEDICINA, COLEGIO MEDICO DEL PERU, CONSEJO REGIONAL I, LA LIBERTAD

3.21. <u>SETIEMBRE 2020</u>: **PACIENTE CRITICO RESPIRATORIO COVID-19** , (ENSAP)ESCUELA NACIONAL DE SALUD PUBLICA

3.22. SETIEMBRE 2020:

CURSO DE PREHOSPITAL TRAUMA LIFE SUPPORT-9th EDITION PROVIDER COURSE (PHTLS) certificado por la UNIVERCIDAD PERUANA CAYETANO HEREDIA

3.23. SETIEMBRE 2020:

CURSO DE PREHOSPITAL TRAUMA LIFE SUPPORT-9th EDITION PROVIDER COURSE (PHTLS) certificado por la (NAEMT) NATIONAL ASSOCIATION OF EMERGENCY MEDICAL TECHNICIANS.

3.24. JULIO 2020:

INDUCCION ORIENTACION BASICA SEGÚN EL ANEXO 04-ANEXO 05 (MOD.D.S.023-2017-EM) certificado por GRUPO TOSOL S.AC., EFECTIVA SALUD SAC, COMPAÑÍA MINERA VOLCAN S.A.A

3.25. JUNIO 2020:

CURSO "ELABORACIÓN DEL PLAN DE VIGILANCIA, PREVENCIÓN Y CONTROL DEL COVID-19", organizado por ALASST Y PHVA

3.26. 29 MAYO 2020:

PLANIFICACION ESTRATEGICA EN SALUD, organizado por el INSITUTO NACINAL DE LA SALUD PUBLICA

3.27. 22 JUNIO 2020:

GESTION DE CALIDAD EN SALUD, organizado por el INSITUTO NACINAL DE LA SALUD PUBLICA

3.28. 15 MAYO 2020:

ORGANIZACIÓN EN LOS SERVICIOS DE SALUD, organizado por el INSITUTO NACINAL DE LA SALUD PUBLICA

3.29. 08 MAYO 2020:

PROMOCION DE LA SALUD Y ESTILO DE VIDA SALUDABLE, organizado por el INSITUTO NACINAL DE LA SALUD PUBLICA

3.30. 01 MAYO 2020:

CURSO "VIGILANCIA EPIDEMIOLÓGICA DE RIESGOS Y ANÁLISIS DE SITUACIÓN EN SALUD", organizado por el INSITUTO NACINAL DE LA SALUD PUBLICA

3.31. ABRIL 2020:

CURSO VIRTUAL "PACIENTE CRITICO RESPIRATORIO COVID-19", organizado por el COLEGIO MEDICO DEL PERU y la ESCULA NACIONAL DE SALUD PUBLICA

3.32. ABRIL 2020:

VIDEOCONFERENCIA "ENFRENTANDO LA PANDEMIA COVID-19 ROL DE LA ATENCIÓN PRIMARIA EN SALUD Y EQUIPOS DE PROTECCIÓN PERSONAL", organizado por ASPFAM-LIMA

3.33. 24 ABRIL 2020:

CONCEPTOS BASICOS GESTION POR COMPETENCIAS EN SALUD PÚBLICA, organizado por el INSITUTO NACINAL DE LA SALUD PUBLICA

3.34. <u>SETIEMBRE 2019:</u>

XIII CURSO REGIONAL, INDUCCION A SERUMS, Certificado por el COLEGIO MEDICO DEL PERU, CONSEJO REGIONAL I, LA LIBERTAD.

3.35. NOVIEMBRE 2018:

PROGRAMA DE SOPORTE VITAL BASICO SVB/BLS (RCP Y DEA) certificado por la AMERICAN HEART ASSOCIATION.

> MODERADOR:

3.1 AGOSTO DEL 2020:

CURSO DE REGLAMENTO INTERNO DE SEGURIDAD Y SALUD EN EL TRABAJO, participación como facilitador en el proyecto de la carretera longitudinal

de la sierra tramo2, a personal de de la empresa STEO (salud del trabajo y emergencias ocupacionales), teórico y práctico.

3.2 JULIO DEL 2020:

CURSO IDENTIFICACION DE PELIGROS Y EVALUACION DE RIESGOS EN PROYECTO DE MANTENIMIENTO DE CARRETERAS, participación como facilitador en el proyecto de la carretera longitudinal de la sierra tramo2, a personal de de la empresa STEO (salud del trabajo y emergencias ocupacionales), teórico y práctico.

3.3 JUNIO DEL 2020:

CURSO PLAN DE VIGILANCIA, PREVENCION Y CONTROL DL COVID-19 EN EL TRABAJO, participación como facilitador en el proyecto de la carretera longitudinal de la sierra tramo 2, a personal de de la empresa STEO (salud del trabajo y emergencias ocupacionales), teórico y practico

3.4. MARZO 2020:

CAPACITACION EN LA LEY DE SEGURIDAD Y SALUD EN EL TRABAJO Y SU REGLAMENTO D.S.005-2012 TR. Como facilitador en la capacitación de la ley 29783, ley de seguridad y salud en el trabajo y su reglamento D.S.005-2012-TR, realizado al personal de la empresa STEO (salud del trabajo y emergencias ocupacionales).

3.5. FEBRERO 2020:

CURSO TALLER DE PRIMEROS AUXILIOS Y RESPUESTA DE EMERGENCIAS, a personal de la empresa STEO (salud del trabajo y emergencias ocupacionales).

4. FORMACION COMPLEMENTARIA

- 4.1 2019: Diplomado en Ofimática: Word, Power Point, Excel Nivel Avanzado
- 4.2 2018: Ingles Avanzado (Centro de Idiomas UPAO)

5. EXPERIENCIA LABORAL:

5.1. OCTUBRE 2022 - MARZO 2023 :

HOSPITAL DE APOYO LEONCIO PRADO-II-1, MINSA-RED DE SALUD SANCHEZ CARRION - LA LIBERTAD, ocupando el cargo de **MEDICO CIRUJANO** desempeñando actividades en consultorio externo, triaje y hospitalización.

5.2. AGOSTO 2022 - SETIEMBRE 2022 :

HOSPITAL DE APOYO LEONCIO PRADO-II-1 , MINSA-RED DE SALUD SANCHEZ CARRION - LA LIBERTAD, ocupando el cargo de **MEDICO CIRUJANO** en el Área de Seguimiento Clínico, Respuesta Rápida y atención en Hospitalización Del Área COVID.

5.3. FEBRERO 2021 - JULIO 2022:

HOSPITAL DE APOYO LEONCIO PRADO-II-1 , MINSA-RED DE SALUD SANCHEZ CARRION - LA LIBERTAD, ocupando el cargo de MEDICO ASISTENCIAL en el Área de Seguimiento Clínico, Respuesta Rápida y atención en Hospitalización Del Área COVID, desde Marzo del 2002 <u>Coordinador del E.I.I del área Covid –HLP</u>

5.4. JULIO 2021 - MAYO, 2022

OVERALL STRATEGY SAC. Campamento Minero Carhuacoto – MINERA CHINALCO. Cargo de **MEDICO** *CSO* – *MINA* cuyas funciones han sido destinadas principalmente a la actividad preventiva y atención de pacientes de manera presencial y mediante teleconsulta.

5.5. MARZO-ABRIL ,2021:

STEO (Salud Del Trabajo Y Emergencias Ocupacionales). MEDICO ASISTENCIAL en unidad de emergencias móviles para atención de accidentes viales en la sierra liberteña y realizando atenciones en seguimiento y tratamiento vía remota de pacientes diagnosticados con COVID-19 en unidades mineras.

5.6. ENERO-FEBRERO,2021:

PULSO Corporación Medica S.R.L., ocupando el cargo de **MEDICO ASISTENCIAL,** dentro del marco del **servicio vigilancia medico ocupacional** brindado a la empresa MARCOBRE S.A.C.

5.7. SETIEMBRE-DICIEMBRE, 2020:

MUNICIPALIDAD PROVINCIAL SANCHEZ CARRION. MEDICO OCUPACIONAL SST, a cargo del triaje diferenciado, atención y seguimiento de trabajadores con COVID-19. Responsable de evaluaciones y capacitaciones del personal municipal. Integrante del Comité de Seguridad y Salud del Trabajo.

5.8. AGOSTO-DICIEMBRE, 2020:

STEO (<u>Salud Del Trabajo Y Emergencias Ocupacionales</u>). **MEDICO ASISTENCIAL** A CARGO DE LA ATENCION, SEGUIMIENTO Y TRATAMIENTO VIA REMOTA DE PACIENTES COVID-19 en unidades mineras Cerro Lindo, Atacocha, Cerro de Pasco y Milpo de la empresa NEXA como

5.9. AGOSTO-DICIEMBRE. 2020:

STEO (Salud Del Trabajo Y Emergencias Ocupacionales) MEDICO ASISTENCIAL en UNIDAD DE EMEGENCIAS MOVILES PARA ATENCION DE ACCIDENTES VIALES EN LA SIERRA LIBERTEÑA.

5.10. AGOSTO-DICIEMBRE, 2020:

STEO (Salud Del Trabajo Y Emergencias Ocupacionales) **SECRETARIO DEL CSST** (Comité De Seguridad Y Salud En El Trabajo) ley 29783 y su reglamento D.S.005-2012-TR

5.11. JULIO-AGOSTO 2020:

APTUS (<u>Efectiva Salud</u>) EN UNIDAD MINERA DE VOLCAN-CARAHUACRA Y SAN CRISTOBAL – JUNIN – como **MÉDICO ASISTENCIAL**, manejo y control de pacientes covid-19 protocolizados

5.12. ENERO-JUNIO.2020:

STEO (Salud Del Trabajo Y Emergencias Ocupacionales) MEDICO ASISTENCIAL en UNIDAD DE EMEGENCIAS MOVILES PARA ATENCION DE ACCIDENTES VIALES EN LA SIERRA LIBERTEÑA- MIEMBRO ACTIVO DEL CSST (Comité De Seguridad Y Salud En El Trabajo) ley 29783 y su reglamento D.S.005-2012-TR

5.13. NOVIEMBRE 2019–MARZO 2020:

<u>PUESTO DE SALUD DE CHUGURPANPA-JULCAN-LA LIBERTAD</u> Quintil Extremo Pobre SERUNS 2019-II; Con Resolución Ministerial N.º 258-2020-MINSA

5.14. OCTUBRE-DICIEMBRE,2019:

SERVICIOS MEDICOS SOLIDARIDAD – E.P. Con el cargo de **MEDICO CIRUJANO CONSULTOR**, brindando tratamiento en atención primaria y urgencias médicas; con participación en campañas medias en Huaura, Chancay (LIMA), Marcona, Nazca, La Venta, Pisco (ICA)

5.15. ENERO – DICIEMBRE, 2017:

"HOSPITAL JOSE HERNAN SOTO CADENILLAS Chota — Cajamarca. PARTICIPACIÓN ACTIVA DE REFERENCIAS EN AMBULANCIA, ÁREA DE EMERGENCIA en rutas de Chota —Cajamarca, Chota —Chiclayo

5.16. JUNIO - OCTUBRE,2017:

PARTICIPACIÓN ACTIVA DE CAMPAÑAS MÉDICAS, CONSULTORÍA Y VACUNACIÓN en zonas lejanas de la región de CHOTA

5.17. ENERO – DICIEMBRE, 2017:

"HOSPITAL JOSE HERNAN SOTO CADENILLAS Chota "- Cajamarca DELEGADO DE INTERNOS, cumpliendo los estándares y reglamento.

6. REFERENCIAS

- **6.1. Dra. Wendy N. Huaccha Hurtado.**TELF.:943343530 JEFE DE LA UNIDAD DE ASEGURAMIENTO.
- **6.2. Abog. GISELLA ALTAMIRANO VILLANUEVA** TELF. : 991 497 425 JEFE.RECURSOS HUMANOS
- **6.3. ALEXANDRA MENDEZ HUERTA,** TELF: 924 175 825 ASISTENTE DE SEGURIDAD STEO
- **6.4. Dr. LUIS MACHADO RIOS**,TELF.: 953 082 960 MEDICO ASISTENCIAL EN TRABAJO REMOTO-STEO
- **6.5. Dr. JHON PINTO**, TELF:956 868 767 JEFE DEL PUESTO DE CARAHUACRA –MINERA VOLCAN
- **6.6. ALEXANDRA MENDEZ HUERTA,** TELF: 924 175 825 ASISTENTE DE SEGURIDAD STEO
- **6.7. LIC.KELLY**, TELF: 948 426 148
 PERSONAL DE SALUD DE CHUGURPAMPA

- **6.8. Obs. DIANA MORE VILCHEZ,** TELF: 986 478 700 COMPAÑERA LABORAL SERVICIOS MEDICOS SOLIDARIDAD E.P.
- **6.9. Lic. Irma Verastegui.**, TELF: 996 011 324 JEFA DEL DEPARTAMENTO DE ENFERMERIA HOSPITAL DE CHOTA.

Jesses .

ROGER MIGUEL LLENQUE TORRESDNI: 43744189